【裁判字號】    95,抗,74
【裁判日期】    950329
【裁判案由】    假處分
【裁判全文】
臺灣高等法院臺南分院民事裁定  95年度抗字第74號
抗  告  人  甲○○
相  對  人  寶榮國際資融股份有限公司
法定代理人  丙○○
代  理  人  乙○○
上列抗告人因與相對人間聲請假處分事件，對於中華民國94年12
月16日臺灣雲林地方法院94年度裁全字第2253號裁定提起抗告，
本院裁定如下：
    主    文
抗告駁回。
抗告訴訟費用由抗告人負擔。
    理    由
一、按債權人就金錢請求以外之請求，因請求標的之現狀變更，
    有日後不能強制執行或甚難強制執行之虞，欲保全強制執行
    者，得聲請假處分。民事訴訟法第532條第1、2項分別定有
    明文。又依同法第533條準用同法第526條第1、2項之規定，
    其請求及假處分之原因，應釋明之。前項釋明如有不足，而
    債權人陳明願供擔保或法院認為適當者，法院得定相當之擔
    保，命供擔保後為假處分。本件債權人即相對人主張：因訴
    外人李明宗於民國（下同）94年3月18日簽發新臺幣（下同
    ）550,000元本票一張，到期日94年9月21日，屆期經相對人
    提示，訴外人李明宗均置不理，尚欠483,997元。嗣訴外人
    為求脫免清償責任竟於94年10月13日將如原裁定後附表所示
    之土地（下稱系爭土地）以贈與為原因移轉所有權登記予抗
    告人，相對人依民法第244條之規定得聲請法院撤銷之。相
    對人恐標的物現狀變更，致日後無法強制執行取回，願供擔
    保以代釋明而聲請假處分等情，業據其提出本票、土地謄本
    及不動產異動索引影本為證。原裁定依前開規定，其聲請假
    處分後，債務人即抗告人即不得讓與，設定抵押，出租及其
    他一切處分行為，對該標的所有人因此可能受有之損害，認
    應以該標的物之價額合計為新台幣（下同）958,000元（即
    94年度土地之公告現值每平方公尺11,333元乘以253.43乘以
    3分之1等於958,000元）為相對人應供之擔保金額，爰定本
    件之擔保金額為958,000元，而准相對人以958,000元，為抗
    告人提供擔保後，抗告人對於系爭土地不得移轉占有及其他
    一切處分行為，並無不合。
二、抗告意旨略以：抗告人之胞弟李明宗欠抗告人約500,000元
    ，我又陸陸續續替他還欠民間的債務，約1,300,000多元，
    合計欠抗告人約1,800,000元，抗告人幫胞弟李明宗還欠別人
    的債務後，抗告人胞弟李明宗才將系爭土地以贈與為原因移
    轉登記予抗告人。至於為何移轉登記的原因是用贈與，抗告
    人不懂，抗告人是請雲林崙背鄉的代書辦的，並非單純贈與
    。相對人擬向抗告人催討抗告人之胞弟李明宗所欠相對人之
    借款，並聲請本件假扣押自有違誤云云，爰提起抗告，求為
    廢棄原裁定云云。
三、經查：相對人主張假處分之原因，其釋明雖有不足，惟相對
    人既陳明願供擔保而聲請為假扣押，應認足以補其釋明之不
    足；而抗告人主張其胞弟李明宗合計欠抗告人約1,800,000
    元，抗告人胞弟李明宗才將系爭土地移轉登記予抗告人，並
    非單純贈與之實體上爭執，乃應待本案解決之問題（相對人
    已提起原審95年度訴字第38號請求塗銷登記事件訴訟，現由
    原審審理中），核與原裁定是否成立無關，其據以對原裁定
    聲明不服，非有理由。
四、據上論結，本件抗告為無理由，爰依民事訴訟法第495條之1
    第1項、第449條第1項、第95條、第78條，裁定如主文。
中    華    民    國    95    年    3    月     29    日
                  民事第一庭      審判長法  官  林金村
                                        法  官  黃三哲
                                        法  官  胡景彬
上為正本係照原本作成。
不得再抗告。
中    華    民    國    95    年    3    月    30     日
                                        書記官  趙玲瓏
                                                   K


司法院資訊處製作；財團法人民間司法改革基金會備份。
